【裁判字號】    95,易,285
【裁判日期】    950406
【裁判案由】    偽造文書
【裁判全文】
臺灣彰化地方法院刑事判決               95年度易字第285號
公  訴  人  臺灣彰化地方法院檢察署檢察官
被      告  甲○○
上列被告因偽造文書案件，經檢察官聲請簡易判決處刑（九十四
年度偵字第八五五０號），本院彰化簡易庭認有刑事訴訟法第四
百五十一條之一第四項但書之情形，而簽由本院改依通常程序審
理，再經本院認有刑事訴訟法第二百七十三條之一第一項之情形
，而改依簡式審判程序判決如下：
        主  文
甲○○連續行使偽造私文書，足以生損害於公眾及他人，處有期
徒刑陸月，如易科罰金，以參佰元折算壹日。緩刑貳年。
如附表偽造之「楊陳玉」署押計伍枚沒收。
        事  實
一、甲○○係設址於彰化縣彰化市○○路○段六二四巷二十六之
    十二號三樓「天琴健身中心」（業於九十四年八月十九日辦
    理歇業）之實際負責人（名義負責人為其母楊陳玉，業於民
    國八十七年一月二日死亡。），甲○○明知其母楊陳玉已
    ，竟基於行使偽造私文書及使公務員登載不實之概括犯意，
    將「楊陳玉」留存之印章，放置於上址「天琴健身中心」內
    ，分別於九十一年六月十七日、九十一年十二月二日、九十
    二年六月三十日、九十三年十二月十八日在消防安全設備檢
    修申報表上盜蓋楊陳玉之印章及偽簽楊陳玉之姓名；於九十
    二年十一月十四日、九十三年六月十五日在消防安全設備檢
    修申報表上；於九十三年十二月十三日在委託書上盜蓋楊陳
    玉之印章，委託不知情之消防設備士陳永仁持之向彰化縣消
    防局申報消防安全設備檢修而行使之，使不知情之彰化縣消
    防局承辦人員辦理消防檢查登記。嗣經彰化縣消防局派員至
    上址為例行性不定期檢修業務，因該場所未依消員防防護計
    畫實施自衛消防編組訓練及未依規定制訂消防防護計畫（含
    共同、變更及施工），認定違反消防法第十三條之規定，經
    彰化縣消防局承辦人員依檢修申報書所載之管理人「楊陳玉
    」，分別登記於彰化縣消防安全檢（複）查不合格規定限期
    改善通知書及彰化縣消防舉發違反消防法案件通知書等，並
    責令管理權人「楊陳玉」限期改善。惟甲○○未依限期改善
    及繳交罰鍰，彰化縣政府乃加以裁罰，以九十三年四月六日
    府消預字第０九三０００一四九三號、九十四年府消預字第
    ０九四０００一一五六號消防法案件處分書分別裁罰新臺幣
    一萬六千元，寄達「楊陳玉」，甲○○竟分別囑其店內不知
    情之員工在九十三年四月九日之消防局送達證書上盜蓋「楊
    陳玉」之上開印章，及九十四年七月八日之消防局送達證書
    上偽簽「楊陳玉」之簽名，表示收受上開處分書而行使之．
    足生彰化縣消防局對於消防安全管理之正確性及損害於「楊
    陳玉」。嗣於彰化縣消防局將本件以違反消防法規定移送法
    務部行政執行署彰化行政執行處執行時，始查悉上情。
二、案經彰化縣消防局移請臺灣彰化地方法院檢察署檢察官聲請
    簡易判決處刑，本院彰化簡易庭認有刑事訴訟法第四百五十
    一條之一第四項但書之情形，而改依通常程序審理，再經本
    院認有刑事訴訟法第二百七十三條之一第一項之情形，而改
    依簡式審判程序審理。
        理  由
一、按檢察官聲請以簡易判決處刑之案件，經法院認有第四百五
    十一條之一第四項但書之情形者，應適用通常程序審判之；
    除被告所犯為死刑、無期徒刑、最輕本刑為三年以上有期徒
    刑之罪或高等法院管轄第一審案件者外，於前條第一項程序
    進行中，被告先就被訴事實為有罪之陳述時，審判長得告知
    被告簡式審判程序之旨，並聽取當事人、代理人、辯護人及
    輔佐人之意見後，裁定進行簡式審判程序；除簡式審判程序
    及簡易程序案件外，第一審應行合議審判，刑事訴訟法第四
    百五十二條、第二百七十三條之一第一項、第二百八十四條
    之一分別定有明文。本件原經檢察官向本院聲請簡易判決處
    刑，經本院彰化簡易庭認有刑事訴訟法第四百五十一條之一
    第四項但書之情形，而簽由本院改依通常程序審理。又本件
    被告甲○○所涉係死刑、無期徒刑、最輕本刑為三年以上有
    期徒刑之罪或高等法院管轄第一審案件以外之罪，並於本院
    行準備程序時就被訴事實為有罪之陳述，本院合議庭依前揭
    規定，經評議結果，裁定改由一名法官獨任行簡式審判程序
    ，先予敘明。
二、上揭犯罪事實，業據被告甲○○分別於偵查中及本院審理時
    坦承不諱，核與證人劉木進、周麗芳於偵查中之證訴情節相
    符。此外，復有法務部戶役政連結作業系統「楊陳玉」個人
    基本資料、九十一年六月十七日、九十一年十二月二日、九
    十二年六月三十日、九十二年十一月十四日、九十三年六月
    十五日、九十三年十二月十八日消防安全設備檢修申報表、
    九十三年十二月十三日委託書、九十四年一月八日彰化縣消
    防安全檢（複）查不合規定限期善通知書、九十三年三月八
    日、九十四年三月九日之彰化縣消防局舉發違反消防法案件
    通知單、九十三年四月六日彰化縣政府消防案件處分書、九
    十三年四月九日、九十四年七月八日消防局送達證書各一份
    等附卷可資佐證，足徵被告之自白與事實相符。本件事證業
    已確，被告之犯行堪以認定。
三、核被告所為，係犯刑法第二百十六條、第二百十條行使偽造
    私文書罪、第二百十四條使公務員登載不實罪。公訴人雖未
    於論罪法條欄列載被告所犯刑法第二百十六條、第二百十條
    之行使偽造私文書罪，然於起訴事實業已記載，本院自得一
    併審究。被告盜用印章、偽造署押為偽造私文書之部分行為
    ，又偽造私文書為行使偽造私文書之低度行為，為行使偽造
    私文書之高度行為所吸收，均不另論罪。被告多次行使偽造
    私文書及使公務員登載不實犯行，時間緊接，所犯又係構成
    要件相同之罪名，均顯係基於概括犯意反覆為之，均為連續
    犯，均應依刑法第五十六條之規定論以一罪，並均加其刑。
    又被告所犯前開二罪間，有方法、結果之牽連關係，為牽連
    犯，應依刑法第五十五條之規定從一重之行使偽造私文書論
    斷。另被告利用不知情之陳永仁向彰化縣消防局申報消防安
    全設備檢修，及利用其不詳姓名之店員盜蓋印章及偽簽署押
    為間接正犯。爰審酌被告犯罪之動機、目的、手段、因一時
    失慮致罹本罪，所生危害，犯罪後坦承犯行，態度良好等一
    切情狀，量處如主文所示之刑，並諭知易科罰金之折算標法
    ，以示懲處。又被告前未曾受有期徒刑以上刑之宣告，有臺
    灣高等法院被告全國前案記錄表及臺灣彰化地方法院檢察署
    刑案資料查註紀錄表各一份在卷可稽，其經此論罪科刑之教
    訓後，當知謹慎而無再犯之虞，本院認本判決所宣告之刑，
    以暫不執行為適當，爰宣告緩刑二年，以勵自新。被告偽造
    如附表之「楊陳玉」署押應依刑法第二百十九條之規定宣告
    沒收。至被告盜蓋「楊陳玉」之印文，因該印文為真正，不
    為沒收之諭知，附此敘明。
據上論斷，應依刑事訴訟法第四百五十二條、第二百七十三條之
一第一項、第二百九十九條第一項前段，刑法第五十六條、第二
百十六條、第二百十條、第二百十四條、第二百十九條、第五十
五條、第七十四條第一款，罰金罰鍰提高標準條例第一條前段，
判決如主文。
本案經檢察官李毓珮到庭執行職務。
中    華    民    國     95    年    4     月    6    日
                    臺灣彰化地方法院刑事第一庭
                        法      官  陳  秋  錦
以上正本證明與原本無異。
如不服本判決，應於判決送達後10日內，向本院提出上訴狀（須
附繕本）。
中    華    民    國    95    年    4     月    6     日
                        書  記  官  于  淑  真
中華民國刑法第216條
(行使偽造變造或登載不實之文書罪)
行使第 210 條至第 215 條之文書者，依偽造、變造文書或登載
不實事項或使登載不實事項之規定處斷。
中華民國刑法第210條
(偽造變造私文書罪)
偽造、變造私文書，足以生損害於公眾或他人者，處 5 年以下有
期徒刑。
中華民國刑法第214條
(使公務員登載不實罪)
明知為不實之事項，而使公務員登載於職務上所掌之公文書，足
以生損害於公眾或他人者，處3年以下有期徒刑、拘役或500 元
以下罰金。
中華民國刑法第219條
(沒收之特例)
偽造之印章、印文或署押，不問屬於犯人與否，沒收之。
附    表：
一、九十一年六月十七日消防安全設備檢修申報表上偽造之「楊
    陳玉」署押一枚。
二、九十一年十二月二日消防安全設備檢修申報表上偽造之「楊
    陳玉」署押一枚。
三、九十二年六月三十日消防安全設備檢修申報表上偽造之「楊
    陳玉」署押一枚。
四、九十三年十二月十八日消防安全設備檢修申報表上偽造之「
    楊陳玉」署押一枚。
五、九十四年七月八日消防局送達證書上偽造之「楊陳玉」署押
    一枚。


司法院資訊處製作；財團法人民間司法改革基金會備份。
